【裁判字號】    97,上訴,1542
【裁判日期】    971022
【裁判案由】    公共危險
【裁判全文】
臺灣高等法院臺中分院刑事判決        97年度上訴字第1542號
上  訴  人  臺灣臺中地方法院檢察署檢察官
被      告  乙○○
上列上訴人因被告公共危險案件，不服臺灣臺中地方法院97年度
訴字第726號，中華民國97年4月21日第一審判決（起訴案號：臺
灣臺中地方法院檢察署96年度偵續二字第 7號），提起上訴，本
院判決如下：
    主  文
上訴駁回。
    事實及理由
一、本案經本院審理結果，認第一審判決被告乙○○無罪並無不
    當，應予維持，並引用第一審判決書記載之證據及理由（如
    附件）。
二、本件公訴人指被告涉有妨害公共往來安全罪嫌，係以被告在
    坐落臺中縣沙鹿鎮○○段竹林小段1033地號之河川地上填土
    建屋，阻塞河川水路，致使河川水流改道，適於94年 5月16
    日凌晨大雨，改道之水流湧入告發人甲○○之住處，釀致其
    家人緊急逃生及財物受損害為論據。惟查刑法第185條第1項
    規定之妨害公眾往來安全罪，其中所稱「水路」，係指江河
    湖海可供舟楫木筏公眾往來通行之水路而言。否則縱有壅塞
    ，亦不構成本罪。又最高法院28年上字第3547號判例載稱：
    刑法第185條第1項之規定，係為保護公眾往來交通上之安全
    而設，故其所謂水路，當然指可供公眾往來之水道而言，其
    壅塞非供公眾往來之水道，尚難以本條論擬。而上開河川地
    ，其上之流水，是否屬於「水路」？據臺中縣政府工務處公
    共工程科技士丙○○在本院陳稱：沙鹿鎮○○○段1033地號
    河川地不屬於區域排水，當時勘查的現狀是由山坡地上的水
    流下來所形成的小水溝，水流流到銜接附近房屋的小水溝，
    應不屬於河川，是一般的小水溝等語（本院卷第44頁），則
    依其所述，上開河川地上無論平時之水流或雨後所形成之水
    溝，應非屬公眾往來通行之水路至明。又被告在上開公有河
    川地上填土建屋，係屬違建，已在96年12月 6日經臺中縣政
    府派遣工程隊人員將該違章建築物拆除完竣，此有臺中縣政
    府96年12月14日函文影本一份附卷可稽（本院卷第45頁）。
    原審以被告行為尚難構成上開妨害公共往來安全罪，而為無
    罪之判決，應無不合。檢察官上訴意旨仍以被告所為，年年
    導致水患為由，指摘原判決不當，非可採取，上訴為無理由
    ，應予駁回。
三、據上論斷，應依刑事訴訟法第373條、第368條，判決如主文
    。
本案經檢察官丁○○到庭執行職務。
中    華    民    國    97    年    10    月    22    日
            刑事第一庭    審判長法  官  陳  紀  綱
                                法  官  張  智  雄
                                法  官  陳  欣  安
上列正本證明與原本無異。
檢察官得上訴。
如不服本判決應於收受送達後10日內向本院提出上訴狀，其未敘
述上訴之理由者並得於提起上訴後10日內向本院補提理由書（均
須按他造當事人之人數附繕本）。
                                書記官  籃  營  昌
中    華    民    國    97    年    10    月    22    日


司法院資訊處製作；財團法人民間司法改革基金會備份。
